臺灣彰化地方法院民事判決　九十年度重訴字第四四七號
　　原　　　告　　甲○○○○○○○○○○銷公司
　　法定代理人　　丙○○
　　複　代理人　　乙○○
右當事人間請求損害賠償事件，本院判決如左：
    主      文
原告之訴及假執行之聲請均駁回。
訴訟費用由原告負擔。
    事      實
甲、原告方面：
  一、聲明：求為判決
  （一）被告應給付原告美金六十萬元，及自起訴狀繕本送達之翌日起至清償日止按
        年息百分之五計算之利息。
  （二）願供擔保請准宣告假執行。
  二、陳述：
  （一）緣原告於民國八十九年五月十一日與訴外人美國加州ＢＬＳ　Ｓａｌｅｓ,
        Ｉｎｃ. （以下稱ＢＬＳ公司）訂約，原告須出貨二十二萬四千台銳新滑板
        車予ＢＬＳ公司，每台價金為美金五一‧五六元，為此，原告於八十九年五
        月二十二日向被告下訂單訂購二十二萬四千台銳新滑板車，同年月二十四日
        ，被告發出預期發票四紙予原告表示接受訂單並確認貨物裝船日期，原告審
        視預期發票確認數量、價金、運送日期後，當天即在預期發票上簽署並回傳
        予被告，約定內容向被告購買二十二萬四千台銳新滑板車，每台價金美金四
        十元，總價美金八百九十六萬元，被告應將貨物分四批（每批五萬六千台）
        分別於八十九年五月三十日、同年六月六日、同月十三日及二十日於香港交
        付給原告指定之貨物承攬業者運送至美國洛杉磯。
  （二）被告於八十九年五月二十八日交運四千台銳新滑板車，同年月三十一日交運
        八千台，同年六月交運八千台，合計第一批貨僅交付二萬台，並非約定之五
        萬六千台，原告多次向被告催促履行，惟未獲回應，原告之法定代理人為明
        瞭原因，乃於八十九年六月十九日來台灣與被告會商，被告雖應允提供運送
        計劃，惟嗣後並未接獲被告之計劃，原告再於同年六月二十八日函知被告應
        於八十九年七月十日前履行給付義務，否則原告將遭到ＢＬＳ公司解約，請
        被告於同年六月二十九日前回覆，被告仍置之不理，雖原告委請美國律師再
        次發函亦未獲被告回應，迨至同年七月十二日，由於被告未能交付其餘二十
        萬四千台銳新滑板車，導致原告未能履行對ＢＬＳ公司之義務，ＢＬＳ公司
        遂發函向原告解除買賣契約，造成原告蒙受至少美金二百三十七萬六千六百
        元（二十萬四千台、每台損失美金十一‧六五元）之損失，以及商譽、信用
        之損害，被告因給付遲延造成原告上開損害，故依民法第二百二十九條、二
        百三十一條第一項規定，並參酌最高法院十八年上字第二四四九號判例意旨
        ，請求被告賠償，而原告之損害為美金二百三十七萬六千六百元，基於訴訟
        費用之考量，故先請求美金六十萬元。
  （三）被告雖辯稱原告有於交貨七日前匯款之義務，然被告並未能舉證證明，實則
        兩造間付款條件之約定為信用狀，此觀原告與訴外人ＢＬＳ公司之合約中記
        載：「：：為久鼎公司之利益，開立及修改相關信用狀，以便ＢＥＳ. 能向
        久鼎公司購買貨物」，原告所簽署之訂貨單載明「Ｌ／Ｃ#ｙｅｓ」（使用
        信用狀）、被告交付第二批貨物之包裝明細及商業發票中，第三批貨物之商
        業發票及受益憑證、第四批貨物之包裝明細、商業發票及受益憑證，均分別
        記載「Ｌ／Ｃ　ＮＯ.LC301533 」、「Ｌ／Ｃ　ＮＯ.IM00000000 」、「Ｌ
        ／Ｃ　ＮＯ.IM00000000 」，以及原告寄給被告之信函亦載明：「我方隨即
        開出第一批九萬六千台的信用狀」等即明，而被告於預期發票上記載「Ｔ／
        Ｔ　ＩＮ　ＡＤＶＡＮＣＥ　７」，係被告單方面定型化記載事項，並不影
        響本件買賣契約為信用狀交易之付款條件，如以電匯方式交易，被告不可能
        於原告尚未付款之前，交付貨物，更無法擔保買方於買賣契約上之權利。
  （四）兩間損害賠償事件目前於美國法院之訴訟程序仍持續進行中，據原告在美國
        委任之律師表示該國法院將於年底就該事件管轄權問題做出決定，即有可能
        認定具有管轄權進而為實體審理，故請求延至九十二年一月十五日以後再為
        審理。又原告與ＢＬＳ公司為兩個獨立之法人，原告為英屬開曼群島之法人
        ，ＢＬＳ公司為美國加州之法人，被告竟混為一談，本件因被告未履行交付
        貨物義務，導致原告無法履行對ＢＬＳ公司之義務而解除契約，造成原告損
        害，自屬無疑。
  三、證據：提出原告與ＢＬＳ公司之買賣契約一件、訂貨單一件、傳真紀錄報告一
      件、載貨證券三件、貨物明細二件、商業發票三件、受益憑證二件、貨物收據
      二件、預期發票四紙、原告函一件、原告律師函二件、ＢＬＳ公司解除合約函
      一件（以上均影本）等為證。
乙、被告方面：
  一、聲明：求為判決如主文所示。
  二、陳述：
  （一）兩造雖有訂立買賣契約，然預期發票上均載明支付貨款條件為交貨七日前匯
        款，預期發票係在八十九年十月二十三日發出予原告，且經原告簽名同意，
        足見兩造要約、承諾而成立之買賣契約，其付款條件即為交貨七日前匯款，
        惟原告自始未履行付款條件，並未履行交貨七日前匯付貨款之條件，則交貨
        期日之停止條件未成就，被告無須交付貨物，縱認付款條件非交貨日期之停
        止條件，原告亦有先履行付款之義務，原告未先為給付貨款義務前，被告亦
        無交付貨物之義務，此非因可歸責於被告之事由致給付遲延，依民法第二百
        三十條之規定，被告不負遲延責任。
  （二）本件付款條件並非信用狀，原告與訴外人ＢＬＳ公司之合約中如何約定，被
        告並非當事人，被告自不受該合約之拘束。再者，原告所簽署之訂貨單雖記
        載「Ｌ／Ｃ#ｙｅｓ」 （使用信用狀），然此訂購單為原告單方面之要約，
        未經被告確認，被告並未同意原告提出此項要約。至於被告所交付第二、三
        、四批貨物之包裝明細及商業發票上，雖記載「Ｌ／Ｃ　ＮＯ.LC301533 」
        、「Ｌ／Ｃ　ＮＯ.IM00000000 」、「Ｌ／Ｃ　ＮＯ.IM00000000 」，然此
        係被告就該幾批貨物暫給予原告方便先行出貨，且其出貨數量尚未達第一張
        預期發票之一半，並不影響本件四張預期發票中均約定交貨七日前匯款之條
        件。另原告稱其寄給被告之信函中有表示信用狀交易，該催告函為原告之單
        方意思表示，被告並未同意催告函之內容。又原告稱交貨七日前匯款係被告
        單方面定型化記載云云，然此一條件業經原告於預期發票中簽名同意，此等
        付款條件較民法之規定優惠，此為被告契約上之權利，被告當可單方面暫同
        意不行使此付款條件，故被告給予原告方便再原告未依約定付款前先行出貨
        交付第一張預期發票之部分貨物，但此不影響四張預期發票中有關交貨七日
        前匯款之約定。
  （三）原告於美國向被告提出訴訟時，其法定代理人貝利史密斯已自承原告與訴外
        人ＢＬＳ公司均為貝利史密斯個人所擁有，貝利史密斯成立原告公司係為了
        稅務目的，故原告所提出其與ＢＬＳ公司間之買賣契約及解除契約之函件，
        實際上應為貝利史密斯個人事後所為，被告否認其真正，原告實際尚未發生
        差價之損失。實則原告所訂購之銳新滑板車主要係轉售予Redtagoutlet.com
        公司，原告與ＢＬＳ公司之間並無買賣，原告所提出之解除買賣契約函件係
        臨訟杜撰，不能證明該二公司有買賣關係。
 三、證據：提出原告於美國加州橘郡高等法院之陳述書節本影本一件為證。
    理　　由
一、原告主張其於八十九年五月二十二日向被告下訂單訂購二十二萬四千台銳新滑板
    車，經被告發出預期發票四紙，約定原告向被告購買二十二萬四千台銳新滑板車
    ，每台價金美金四十元，總價美金八百九十六萬元，被告應將貨物分四批（每批
    五萬六千台）分別於八十九年五月三十日、同年六月六日、同月十三日及二十日
    於香港交付給原告指定之貨物承攬業者運送至美國洛杉磯，原告確認數量、價金
    、運送日期後，在預期發票上簽署並回傳予被告之事實，為被告所不爭執，且有
    原告提出之訂單、預期發票在卷可稽，堪信為真實。
二、又原告主張被告僅於八十九年五月二十八日交運四千台銳新滑板車，同年月三十
    一日交運八千台，同年六月交運八千台，合計共二萬台之事實，亦為被告所不爭
    執，復有載貨證券、貨物明細、商業發票、受益憑證、貨物收據等可憑，亦堪信
    為真實。
三、原告再主張被告僅交付二萬台銳新滑板車，此後即未再交運滑板車，被告已遲延
    交付構成違約等語，則為被告所否認，並以本件買賣契約之付款條件為交貨七日
    前匯款，原告並未履行交貨七日前匯付貨款之條件，原告未先給付貨款前，被告
    無交付貨物之義務等語置辯。按當事人互相表示意思一致者，無論其為明示或默
    示，契約即為成立，民法第一百五十三條第一項定有明文。經查：本件買賣契約
    中，被告所發出預期發票四紙，均載明付款方式為「七日前以電匯方式預付款項
    （原文為：Ｔ／Ｔ　ＩＮ　ＡＤＶＡＮＣＥ　７）」，並經原告在預期發票上簽
    署同意而回傳予被告，有預期發票四紙在卷可證，故原告於預期發票簽字並回傳
    予被告時，即係對被告就付款方式之要約而為承諾，應認雙方就付款方式之意思
    表示業因合致而成立，故原告主張被告於預期發票上記載「Ｔ／Ｔ　ＩＮ　ＡＤ
    ＶＡＮＣＥ　７」，係被告單方面定型化記載事項云云，顯與上開事實不符，自
    非可採。又原告主張兩造間付款約定為信用狀方式等語，雖舉被告所交付第二、
    三、四批貨物之包裝明細及商業發票上，記載「Ｌ／Ｃ　ＮＯ.LC301533 」、「
    Ｌ／Ｃ　ＮＯ.IM00000000 」、「Ｌ／Ｃ　ＮＯ.IM00000000 」為佐，惟被告辯
    稱：伊僅就該幾批貨物暫給予原告方便先行出貨，並不影響本件四張預期發票中
    均約定交貨七日前匯款之條件等語，本院認為上開貨物之包裝明細及商業發票上
    之記載，僅能證明被告就上開批號之貨物同意以信用狀方式付款，至於其他貨物
    之付款條件是否亦由電匯預付變更為信用狀交易？原告雖舉其與訴外人ＢＬＳ公
    司之合約中記載：「：：為久鼎公司之利益，開立及修改相關信用狀，以便ＢＥ
    Ｓ. 能向久鼎公司購買貨物」為證等語，然此究為原告與訴外人間之合約，被告
    並非該合約當事人，原告自不能以對第三人之合約拘束被告；又原告再舉其簽署
    之訂貨單載明「Ｌ／Ｃ#ｙｅｓ」（使用信用狀）為憑，然原告此一付款方式之
    要約，已在雙方簽署預期發票成立契約時，為電匯預付款項方式之合意所取代，
    信用狀交易之要約並未得雙方意思合致，原告自不得主張本件契約為信用狀交易
    。末以原告主張其寄給被告之信函中載明：「我方隨即開出第一批九萬六千台的
    信用狀」等語，然原告並未能證明被告已同意該催告函之內容，故該催告函充其
    量僅為原告之單方意思表示，亦不能拘束被告。此外，原告復未能舉證證明除已
    交付之二萬台滑板車以外之其他滑板車亦為信用狀交易，故原告主張本件買賣契
    約中，除已交付之二萬台滑板車以外之其他滑板車之付款方式均為信用狀交易云
    云，自屬乏據，尚難採信。
四、按當事人之一方應向他方先為給付者，除得行使不安抗辯之情形外，在未提出自
    己之給付前，不得要求對方先為履行，對方拒為履行，應不構成遲延責任，此觀
    民法第二百六十五條規定自明。本件買賣契約中，兩造既約定付款方式為「七日
    前以電匯方式預付款項」，原告自有先為給付貨款之義務，然本件原告就其餘二
    十萬四千台銳新滑板車，於每次交貨七日前並未先以電匯方式預付款項，被告自
    無交付貨物之義務，故被告拒絕交付貨物，既不構成給付遲延之情形，則原告主
    張依據給付遲延之法律關係，請求被告負損害賠償責任，與法不符，自屬無據，
    應予駁回。原告之訴既經駁回，其假執行之聲請亦失所依據，應併予駁回。
五、本件判決之基礎已臻明確，兩造其於攻擊防禦方法，於判決結果不生影響，無庸
    一一論列，併此敘明。
據上論結：本件原告之訴為無理由，依民事訴訟法第七十八條，判決如主文。
中　　　華　　　民　　　國　　九十一　　年　　十　　　　月　　三十　　  日
                                        臺灣彰化地方法院民事第一庭
~B法　　　官　陳弘仁
右為正本係照原本作成。
如對本判決上訴，應於判決送達後二十日內向本院提出上訴狀。
~B法院書記官　王振州
中　　　華　　　民　　　國　　九十一　　年　　　十　　　月　　  九　　  日
